【裁判字號】    92,訴,203
【裁判日期】    920523
【裁判案由】    搶奪等
【裁判全文】
臺灣彰化地方法院刑事判決                          九十二年度訴字第二三號
    公  訴  人  臺灣彰化地方法院檢察署檢察官
    被      告  乙○○
                丁○○
右被告等因竊盜等案件，經檢察官提起公訴（九十一年度偵字第六五七二號）及移
併案審理（臺灣雲林地方法院檢察署九十一年度偵字第四九七五號），本院判決如左
：
        主  文
乙○○共同連續攜帶兇器竊盜，處有期徒刑貳年肆月。扣案如附表貳所示之物均沒收
之。其餘被訴部分無罪。
丁○○共同連續攜帶兇器竊盜，累犯，處有期徒刑壹年月。扣案如附表貳編號一所
示之鑰匙壹支沒收之。其餘被訴部分無罪。
        事  實
一、乙○○前曾因竊盜案件（犯罪時間為民國九十一年三月七日下午九時許），經臺
    灣雲林地方法院於九十一年八月二十六日，以九十一年度簡字第七四號案件判處
    有期徒刑十月，緩刑三年確定（不構成累犯），詎因缺款購買毒品施用及乏交通
    工具代步，竟另行基於為自己不法所有意圖之概括犯意，自上開竊盜案件確定後
    之九十一年八月底某日起，先、後於如附表壹編號一至四、六至十七所示之時間
    ，或獨自一人（指附表壹編號六、十六之部分）、或與其各具有為自己不法所有
    意圖概括犯意聯絡之丁○○（指附表壹編號一、二之部分）、丙○○（指附表壹
    編號三、四、十四之部分，丙○○所涉竊盜罪嫌，另由臺灣雲林地方法院以九十
    二年度訴字第九八號案件審理中）、高松庭（指附表壹編號七至十三之部分，高
    松庭所涉竊盜罪嫌，由臺灣雲林地方法院檢察署檢察官於九十二年三月二十六日
    ，以九十一年度偵字第四九七五號案件提起公訴在案）、己○○（指附表壹編號
    十五、十七之部分，己○○所涉附表壹編號十五所示之竊盜罪嫌，由臺灣雲林地
    方法院檢察署檢察官以九十一年度偵字第三七三四號案件移併由臺灣雲林地方法
    院審理；所涉附表壹編號十七所示之竊盜罪嫌，經臺灣雲林地方法院檢察署檢察
    官於九十二年二月十七日，以案件曾經判決確定為由而以九十一年度偵字第四四
    六三號案件為不起訴之處分確定），在附表壹編號一至四、六至十七所示之地點
    ，以附表壹編號一至四、六至十七所示之方式，竊得附表壹編號一至四、六至十
    七所示之財物得逞【其中所竊得之金牌，均持向不知情之「金明珍銀樓」（位於
    雲林縣古坑鄉境內）負責人曾薛秀容、「中發銀樓」（位於雲林縣斗六市○○路
    六二號）負責人王進義變賣，所得款項（有共犯之部分係與共犯朋分）已購買毒
    品花用殆盡】。
二、丁○○前曾於八十五年八月三十一日、八十六年二月十五日，分別因違反麻醉藥
    品管理條例、竊盜案件，經臺灣雲林地方法院各判處有期徒刑五月、六月確定，
    嗣經定應執行刑為有期徒刑十月，入監執行後已於八十七年八月十一日執行完畢
    ，仍不知警惕，因缺交通工具代步及為躲避債務，竟另行基於為自己不法所有意
    圖之概括犯意，於九十一年九月間起，先、後於如附表壹編號一、二、五所示之
    時間、地點，或獨自一人（指附表壹編號五之部分）、或與其具有為自己不法所
    有意圖概括犯意聯絡之乙○○（指附表壹編號一、二之部分），連續以如附表壹
    編號一、二、五所示之方法，竊得如附表壹編號一、二、五所示之物得逞。
三、嗣警方先於九十一年九月一日下午七時十分許，循線在己○○位於雲林縣古坑鄉
    南昌五十號住處查獲己○○，因己○○於警訊供承與乙○○共犯附表壹編號十五
    所示之竊盜行為，乃查獲乙○○前開竊盜犯行；又於九十一年九月十九日中午十
    二時三十分許，丁○○騎乘懸掛附表壹編號二所示竊得車牌之如附表壹編號一所
    示重型機車搭載乙○○，途經彰化縣田中鎮○○路○段一九三前為警查獲，乃查
    悉渠二人所犯附表壹編號一、二所示之竊盜犯行，並起出如附表貳編號一所示乙○○所有、供以竊取附表壹編號一所示機車之鑰匙一支扣案；再乙○○於九十一
    年十月六日上午十一時許，在其位於雲林縣古坑鄉○○村○○路三二號住處為警
    查獲，乃查知附表壹編號三、四所示之竊盜犯行，並起獲如附表貳編號二所示乙○○所有、供竊取附表壹編號三、四所示車輛之Ｔ型板手一支扣案；另不知情之
    己○○於九十一年十月二十二日下午三時四十五分許，騎乘乙○○所竊得之附表
    壹編號十六之機車搭載乙○○，行經雲林縣斗南鎮○○路○段順安宮前為警當場
    查獲，乃查悉乙○○所犯附表壹編號十六、十七所示之竊盜行為，並起出如附表
    貳編號三所示乙○○所有、供竊取附表壹編號十六所示機車之鑰匙一支，及如附
    表貳編號四所示之己○○所有、供犯附表壹編號十七所示竊盜行為所用之檳榔刀
    一支扣案（乙○○該次遭查獲後，即於九十一年十月二十三日經臺灣雲林地方法
    院檢察署檢察官聲請羈押獲准而執行羈押在案）；復於九十一年十一月十二日，
    警方借提在臺灣雲林看守所附設勒戒處所執行觀察、勒戒中之高松庭及在臺灣雲
    林戒治所執行強制戒治中之丙○○，查知乙○○有竊盜神明金牌之犯行，乃於九
    十一年十一月二十日借提羈押中之乙○○而查獲附表壹編號六至十四所示之竊盜
    犯行；另於九十二年一月六日下午二時許，警方前往臺灣臺中戒治所借訊丁○○
    乃查悉丁○○所犯附表壹編號五所示之竊盜犯行。
四、案經彰化縣警察局田中分局報請臺灣彰化地方法院檢察署檢察官偵查起訴（附表
    壹編號一、二之部分），及雲林縣警察局報請臺灣雲林地方法院檢察署檢察官偵
    查後移送併案審理（附表壹編號六至十四之部分，其中附表壹編號六之部分，經
    乙○○之父親施長權於警訊時表示提出告訴之意）暨本院調閱臺灣雲林地方法院
    九十二年度訴字第九八號（乙○○、丁○○等人竊盜一案，繫屬時間在本案之後
    ）案卷後，就與本案具有連續犯裁判上一罪關係，而為起訴效力所及之乙○○、
    丁○○之竊盜犯行併為審判（即附表壹編號三至五、十五至十七之部分）。
        理  由
壹、有罪部分：
一、訊據被告乙○○對於右揭事實均坦承不諱；質之被告丁○○除坦認有犯附表壹編
    號五所示之竊盜犯行外，餘則矢口否認，辯稱：其並未與被告乙○○共犯附表壹
    編號一、二所示之竊盜行為云云。惟查：（一）附表壹編號一、二所示之竊盜犯
    行，確係被告乙○○、丁○○二人所共犯一節，迭據被告乙○○於警、偵訊及本
    院訊問時供述綦詳，核與被告丁○○於九十一年九月十九日下午五時四十分許之
    警訊筆錄供述之情節相符，衡以被告乙○○、丁○○二人間並無仇隙（此據被告
    丁○○於警訊時供明），是被告乙○○當無故為攀誣被告丁○○之必要，被告乙○○就其附表壹編號一、二所示之竊盜犯行，係與被告丁○○共犯之自白，堪認
    與事實相符而為可信；被告丁○○嗣於本院審理時辯稱：並未與被告乙○○共犯
    附表壹編號一、二所示之竊盜犯行云云，顯係事後卸責之詞，無可採信。（二）
    又證人丙○○於本院審理時雖否認有與被告乙○○共犯附表壹編號三、四及十四
    所示之竊盜犯行，惟被告乙○○上開三次竊盜行為確係與丙○○共犯一情，亦據
    被告乙○○於警訊及本院訊問時供述屬實，徵以被告乙○○對於前開竊盜犯行均
    供承不諱，應無就共犯等竊盜情節為虛偽陳述之理，證人丙○○證稱：其並未與
    被告乙○○共犯附表壹編號三、四及十四所示之竊盜行為云云，尚無可採。（三
    ）再被告乙○○竊得附表壹編號三、四所示之車輛後，固曾另以上開車輛供犯搶
    奪罪使用；被告丁○○竊取附表壹編號五所示之車牌後，亦有懸掛於所有車牌號
    碼ＢＴ─三三九一號自小客車供犯搶奪罪之用（被告乙○○、丁○○二人所涉上
    開搶奪罪嫌，另由臺灣雲林地方法院以九十二年度訴字第九八號案件審理中），
    惟被告乙○○、丁○○二人均堅決否認竊取上開車輛、車牌時，即有供以犯搶奪
    罪用之意，被告乙○○於本院訊問時供稱：竊取附表壹編號三、四之車輛，係為
    供代步用，搶奪是竊盜之後才又臨時起意的等語；被告丁○○於警訊時供稱：因
    積欠債務，為躲避討債，乃竊取上開車牌懸掛於所有車輛上等語（見臺灣雲林地
    方法院檢察署九十二年度偵字第四四一號之被告丁○○警訊筆錄），於本院審理
    時亦稱：竊取附表壹編號五所示之車牌時，並無供犯搶奪罪使用之意等語；再證
    人即坦承於九十一年十月一日下午五時許，在雲林縣古坑鄉華山電信局旁，與被
    告乙○○以附表壹編號四所示之車輛共同搶奪被害人李碧鳳之丙○○，於本院審
    理時到庭證稱：搶奪係事後才臨時起意的一語，核與被告乙○○上開供述相符；
    另衡以被告乙○○與丙○○竊得之附表壹編號三所示車輛，事後係由被告乙○○
    與高松庭二人供以作為在嘉義縣梅山鄉○○路、中山路口共同搶奪被害人曾林雀
    所駕乘之車輛，被告乙○○竊取上開車輛後供以搶奪，所犯竊盜及搶奪二罪之共
    犯並不相同（即竊盜部分係與丙○○共犯；搶奪部分則與高松庭共犯），堪認被
    告乙○○、證人丙○○二人前開供述及證述均為可信；從而，被告乙○○、丁○○二人事後以竊得之車輛、車牌供犯搶奪罪所涉之搶奪罪嫌部分，與本案被告乙○○、丁○○二人所犯如附表壹所示之竊盜犯行間，應屬各別起意之數罪，並無
    牽連犯之裁判上一罪關係而非本案竊盜部分起訴效力所及，附予敘明。（四）此
    外，復有告訴人施長權、被害人賴民、廖文松、施福鵬、劉重壽、林祥、沈玉文
    、徐海山、吳啟、張耿碩、張武勝、高來金、林素快、詹智翔、郭義助、郭文智
    等人分別於警訊及本院審理時之指述、證人即被害人劉俊志之弟弟劉豪爵、高松
    庭、己○○二人分別於警、偵訊及本院審理時之證述、贓物認領保管單三張、贓
    物領據五紙、贓物認領保管收據一件、雲林縣警察局車輛協尋尋獲電腦輸入單一
    張、車輛竊盜、車牌失竊資料個別查詢報表─查詢車輛認可資料四紙、車籍作業
    系統─查詢認可資料一件、飾金買入登記表三份、照片三十三幀及臺灣雲林地方
    法院九十一年度簡字第七四號刑事簡易判決書一份在卷可稽，並有如附表貳編號
    一至三所示（均為被告乙○○所有）、如附表編號四所示（屬己○○所有）供竊
    盜所用之工具扣案可資佐證，本件事證明確，被告乙○○、丁○○二人前開犯行
    均洵堪認定。
二、核被告乙○○所為附表壹編號一、六至十六所示之竊盜犯行，均係犯刑法第三百
    二十條第一項之普通竊盜罪；其所為附表壹編號二至四、十七所示之竊盜犯行，
    則均係犯刑法第三百二十一條第一項第三款之攜帶兇器竊盜罪。被告丁○○所為
    附表壹編號一所示之竊盜犯行，係犯刑法第三百二十條第一項之普通竊盜罪；其
    所為附表壹編號二、五所示之竊盜犯行，則均係犯刑法第三百二十一條第一項第
    三款之攜帶兇器竊盜罪。公訴人雖未敘及被告乙○○所犯附表壹編號三、四、六
    至十七所示之竊盜犯行，亦未敘及被告丁○○所犯附表壹編號五所示之竊盜犯行
    ，惟上開被告乙○○所犯連續竊盜之犯行及被告丁○○所犯竊盜一次之犯行，與
    公訴人起訴書所載被告乙○○、丁○○二人所犯如附表壹編號一、二所示之竊盜
    犯行部分，具有連續犯之裁判上一罪關係，均為起訴效力所及，本院自應併予審
    判，附此敘明。又被告乙○○、丁○○二人間，就附表壹編號一、二所示之竊盜
    犯行；被告乙○○與丙○○二人間，就附表壹編號三、四、十四所示之竊盜犯行
    ；被告乙○○與高松庭二人間，就附表壹編號七至十三所示之竊盜犯行；被告乙○○與己○○二人間，就附表壹編號十五、十七所示之竊盜犯行，均各有犯意聯
    絡與行為分擔，應論以共同正犯。再被告乙○○所犯附表壹編號十七所示之竊盜
    犯行，係以一竊盜行為同時竊取被害人郭義助、郭文智二人所有之檳榔，為同種
    之想像競合犯，應依刑法第五十五條之規定，從一重處斷。另被告乙○○先後多
    次所犯如附表壹編號一至四、六至十七所示之竊盜犯行；被告丁○○先後三次所
    犯如附表壹編號一、二、五所示之竊盜犯行，均時間緊接，犯罪基本構成要件相
    同，顯各係基於概括之犯意反覆為之，均為連續犯，應依連續犯之規定，各論以
    較重之攜帶兇器竊盜罪，並加重其刑。被告丁○○前曾於八十五年八月三十一日
    、八十六年二月十五日，分別因違反麻醉藥品管理條例、竊盜案件，經臺灣雲林
    地方法院各判處有期徒刑五月、六月確定，嗣經定應執行刑為有期徒刑十月，入
    監執行後已於八十七年八月十一日執行完畢，有臺灣彰化地方法院檢察署刑案資
    料查註紀錄表、臺灣高等法院被告全國前案紀錄表各一份在卷可考，其於五年以
    內再犯本件有期徒刑以上之罪，為累犯，應依刑法第四十七條之規定，遞加重其
    刑。爰審酌被告乙○○、丁○○二人之素行、犯罪之動機、目的均係為圖一己之
    私利、竊盜之次數、手段、竊得物品之價值、所生危害及犯罪後之態度等一切情
    狀，分別量處如主文第一項、第二項所示之刑。
三、扣案如附表貳編號一至三所示之物，均係被告乙○○所有、供竊盜所用之物（詳
    見附表壹編號一、三、四、十六所載）；又附表貳編號四所示之檳榔刀一支，則
    係己○○所有、供被告乙○○及己○○二人竊取附表壹編號十七所示之檳榔所用
    之物，業據被告乙○○、證人己○○二人供承及證述明確在卷，均應依刑法第三
    十八條第一項第二款之規定併予宣告沒收之。至被告丁○○所有、供竊取附表壹
    編號五所示車牌之螺絲起子一支，並未扣案，為免執行沒收之困難，爰不予宣告
    沒收。
四、至臺灣雲林地方法院檢察署檢察官以九十二年三月二十七日雲檢惟孝字第六一一
    四號函移送併辦（即臺灣雲林地方法院檢察署九十一年度偵字第四九七五號一案
    ，其中移送併辦如附表壹編號六至十四所示之竊盜犯行部分，業經本院併為審判
    ）部分另以：被告乙○○與高松庭二人，於九十一年十月十二日上午十一時許，
    前往被害人李英男位於雲林縣古坑鄉華山村華山九四之一號住處，由被告乙○○
    在旁把風、高松庭徒手破壞紗窗後進入屋內行竊神明金牌三面【價值新臺幣（下
    同）一萬三千五百元】得逞，因認被告乙○○此部分另涉犯刑法上之竊盜罪嫌（
    侵入住宅及毀損部分，均未據告訴）。惟訊之被告乙○○堅決否認有此部分之竊
    盜犯行，辯稱：伊並未為該件竊盜犯行等語。經查：前開進入被害人李英男住處
    行竊之人，實係丙○○與高松庭二人，被告乙○○並未參與、亦不知情等情，業
據證人丙○○於本院審理時證述為真。衡以上開竊盜案件，倘非證人丙○○與高
    松庭共犯，證人丙○○當無於本院審理時證稱係其與高松庭共犯而自陷法網之理
    ；且被告乙○○對於附表壹編號一至四、六至十七所示之竊盜犯行均供認不諱，
    則被告乙○○果有與高松庭共同為上開竊盜犯行，應無加以否認之理，足認被告
    乙○○、證人丙○○二人上開陳稱均為可信。此外，復查無其他確切之證據足以
    證明被告乙○○有何與高松庭共同破壞被害人李英男上址住處紗窗而入內行竊之
    竊盜犯行；上開部分核與前開被告乙○○經判決有罪之竊盜犯行部分，並無連續
    犯之裁判上一罪關係，而非起訴效力所及，本院自無從併辦，應退回檢察官為妥
    適處理，併予敘明。
貳、無罪部分：
一、公訴意旨略以：被告乙○○、丁○○二人共同基於為自己不法所有意圖之犯意聯
    絡，先於九十一年九月六日上午九時二十分許，在彰化縣田中鎮○○路○段一四
    ０號前，共乘車牌號碼不詳之三陽紅色迪爵重型機車一部，搶奪被害人甲○○所
    有之皮包一個（內有現金一萬五千元、手機二支、信用卡三張、金融卡三張、國
    民身分證、學生證、全民健康保險卡各一張等物）；又於九十一年九月十四日上
    午九時許，在彰化縣二水鄉○○村○○路一八三號附近，搶奪不詳姓名之婦女所
    有之黑色皮包一只（內有現金六百元），因認被告乙○○、丁○○二人另共同涉
    有刑法第三百二十五條第一項之搶奪罪嫌。
二、按犯罪事實應依證據認定之，無證據不得推定其犯罪事實，刑事訴訟法第一百五
    十四條定有明文。復按所謂認定犯罪事實之證據，係指足以認定被告確有犯罪行
    為之積極證據而言，該項證據自須適合於被告犯罪事實之認定，始得採為斷罪資
    料；又事實之認定，應憑證據，如未能發現相當證據，或證據不足以證明，自不
    能以推測或擬制之方法，以為裁判基礎，最高法院二十九年上字第三一０五號、
    四十年臺上字第八六號判例著有明文。
三、本件公訴人認被告乙○○、丁○○二人涉有上開搶奪罪嫌，無非係以被告乙○○
    於警訊時之供述及被害人甲○○於警訊時之指述為其主要論據。惟訊據被告乙○○、丁○○二人均堅詞否認涉有何上開搶奪罪嫌，一致辯稱：渠二人未曾在彰化
    縣境內共犯搶奪案件，並無上開搶奪犯行等語；被告乙○○另辯稱：伊在警訊時
    係害怕遭刑求才會為前開供述等語。經查：被害人甲○○於警訊時固指稱被告乙○○係其遭搶時乘坐在後座出手行搶之人，出手行搶者左手腕上有刺青圖案等語
    ，有警訊筆錄一份在卷可稽。惟被害人甲○○於本院訊問時到庭陳稱：行搶之人
    左手腕上之刺青圖案係「星形」圖案，有本院九十二年四月七日訊問筆錄及被害
    人甲○○當庭所繪之刺青圖形一紙在卷可憑；而被告乙○○之左手腕處雖有刺青
    ，然其刺青之形狀係屬「心形」（有照片一幀在卷可考），核與被害人甲○○所
    指行搶之人之刺青為「星形」一節異，衡以左手腕有刺青之人所在多有，且被
    害人甲○○於本院訊問時到庭稱：其並未看到行搶歹徒之正面，只有看到側面，
    且當時二位歹徒均頭載半罩式安全帽，皮包是一瞬間就被搶走了，歹徒搶完隨即
    騎乘機車逃離等語，是於被害人瞬間遭搶奪、且歹徒均頭戴安全帽之情況下，被
    害人甲○○是否得以清楚記憶而正確指認歹徒，實非無疑。再被告乙○○、丁○○二人於本院審理時均供稱臺灣雲林地方法院九十二年度訴字第九八號案件起訴
    書所載於雲林縣境內之二件搶奪案係渠二人共犯無訛（分別係於九十一年九月十
    日上午七時十分許，在雲林縣斗南鎮○○街正義幼稚園附近，共同行搶被害人劉
    素惠所有之皮包一個，及於九十一年九月十二日下午二時十二分許，在雲林縣斗
    南鎮○○街二二二號前，共同搶奪被害人張瓊月之皮包一個）等語，則被告乙○○、丁○○對於上開在雲林縣境內所犯之二件搶奪案件既供承無訛，倘渠二人確
    有在彰化縣境內搶奪被害人甲○○及不詳姓名之婦人，應無再行否認推諉之理。
    綜上所陳，被害人甲○○之指述因有如前之瑕疵，且公訴人指訴於九十一年九月
    十四日上午九時許，在彰化縣二水鄉○○村○○路一八三號附近，遭被告乙○○
    、丁○○二人搶奪之不詳姓名婦女並未查悉真實身分，是否確有上開被害人存在
    ，實有可疑，被告乙○○、丁○○二人一致辯稱：渠二人並無上開起訴書所載在
    彰化縣境內搶奪之犯行等語，均堪採信。此外，復查無其他積極確切之證據，足
    資證明被告乙○○、丁○○二人有何公訴人起訴事實所載之搶奪犯行，不能證明
    犯罪，揆諸前揭說明，自均應諭知被告乙○○、丁○○二人無罪之判決，以免冤
    抑。
據上論斷，應依刑事訴訟法第二百九十九條第一項前段、第三百零一條第一項，刑法
第二十八條、第五十六條、第三百二十一條第一項第三款、第五十五條、第四十七條
、第三十八條第一項第二款，判決如主文。
本案經檢察官陳信宏到庭執行職務
中      華      民      國      九十二      年    五    月    二十三    日
                                臺灣彰化地方法院刑事第三庭
                                  法      官  李  雅  俐
右正本證明與原本無異。
如不服本判決，應於判決送達後十日內，向本院提出上訴狀（須附繕本）。
告訴人或被害人對於判決如有不服具備理由請求檢察官上訴者，其上訴期間之計算係
以檢察官收受判決正本之日期為準。
                                  法院書記官  陳  佳  宏
中      華      民      國      九十二      年    五    月    二十九    日
附錄論罪科刑法條：
刑法第三百二十條第一項：
意圖為自己或第三人不法之所有，而竊取他人之動產者，為竊盜罪，處五年以下有期
徒刑、拘役或五百元以下罰金。
刑法第三百二十一條第一項第三款：
犯竊盜罪而有左列情形之一者，處六月以上五年以下有期徒刑：
三  攜帶兇器而犯之者。
附表壹：
┌──┬────┬─────┬───┬─────┬───────────┐
│編號│ 時  間 │地    點  │被害人│ 行為人   │  竊盜方法及竊取財物  │
├──┼────┼─────┼───┼─────┼───────────┤
│一  │民國（下│雲林縣斗六│劉俊志│乙○○    │由丁○○把風，乙○○持│
│    │同）九十│市崙峰里崙│      │丁○○    │其所有如附表貳編號一所│
│    │一年九月│中路二十二│      │          │示之扣案機車鑰匙一支，│
│    │十三日淩│號前。    │      │          │發動機車引擎，竊取車牌│
│    │晨四時許│          │      │          │號碼ＮＴＰ─六五三號（│
│    │。      │          │      │          │引擎號碼四ＨＰ－三六六│
│    │        │          │      │          │六二五號）機車一部。  │
├──┼────┼─────┼───┼─────┼───────────┤
│二  │九十一年│雲林縣古坑│賴  民│乙○○    │由乙○○、丁○○二人分│
│    │九月十七│鄉東和村文│      │丁○○    │持不詳姓名之人所有、放│
│    │日上午六│化路一三九│      │          │置在如附表壹編號一所示│
│    │時許。  │之六十號前│      │          │機車內、足供為兇器使用│
│    │        │。        │      │          │之螺絲起子及老虎鉗各一│
│    │        │          ││          │支，竊取ＭＨＥ－五二五│
│    │        │          │      │          │號機車號牌一面（得手後│
│    │        │          │      │          │懸掛在附表壹編號一竊得│
│    │        │          │      │          │之機車上）。          │
├──┼────┼─────┼───┼─────┼───────────┤
│三  │九十一年│雲林縣斗六│廖文松│乙○○    │由丙○○在旁把風，施朝│
│    │九月二十│市保庄里保│      │丙○○    │恩持所有、如附表貳編號│
│    │七日六時│長路五九之│      │          │二所示扣案之客觀上足供│
│    │許。    │三號前。  │      │          │為兇器使用之Ｔ型板手一│
│    │        │          │      │          │支，竊取車牌號碼Ｎ四－│
│    │        │          │      │          │二五三七號自小客車一部│
│    │        │          │      │          │。                    │
├──┼────┼─────┼───┼─────┼───────────┤
│四  │九十一年│嘉義縣大林│施福鵬│乙○○    │由丙○○在旁把風，施朝│
│    │九月二十│鎮○○○路│      │丙○○    │恩持所有、如附表貳編號│
│    │九日十七│旁。      │      │          │二所示扣案之客觀上足供│
│    │時許。  │          │      │          │為兇器使用之Ｔ型板手一│
│    │        │          │      │          │支，竊取車牌號碼ＳＡ－│
│    │        │          │      │          │二０九０號自小客車一部│
│    │        │          │      │          │。                    │
├──┼────┼─────┼───┼─────┼───────────┤
│五  │九十一年│雲林縣斗六│戊○○│丁○○    │以所有、足供為兇器使用│
│    │九月間某│市○○段路│      │          │之螺絲起子一支（未扣案│
│    │日下午六│旁。      │      │          │）竊取車牌號碼ＫＭ─八│
│    │時許。  │          │      │          │三一六號車牌二面（後經│
│    │        │          │      │          │懸掛於其所有之車牌號碼│
│    │        │          │      │          │ＢＴ─三三九一號自小客│
│    │        │          │    │          │車上以躲避他人討債）。│
├──┼────┼─────┼───┼─────┼───────────┤
│六  │九十一年│雲林縣古坑│施長權│乙○○    │由乙○○於自宅內，分次│
│    │八月二十│鄉崁腳村南│（為施│          │徒手竊取掛於神明身上之│
│    │六日後之│昌路三十二│朝恩之│          │金牌共計三面。        │
│    │該月之月│號自宅內。│父親，│          │                      │
│    │底某日。│          │已於警│          │                      │
│    │        │          │訊表示│          │                      │
│    │        │          │告訴之│          │                      │
│    │        │          │意）。│          │                      │
├──┼────┼─────┼───┼─────┼───────────┤
│七  │九十一年│雲林縣古坑│劉重壽│乙○○    │乙○○、高松庭二人利用│
│    │九月間某│鄉田心村（│      │高松庭    │未有人住居之寺廟大門未│
│    │日白天。│玉相宮）。│      │          │關之機會，自大門進入寺│
│    │        │          │      │          │廟內，由高松庭在旁把風│
│    │        │          │      │          │，乙○○徒手竊取掛於神│
│    │        │          │      │          │明身上之金牌共計二面。│
├──┼────┼─────┼───┼─────┼───────────┤
│八  │九十一年│雲林縣古坑│林  祥│乙○○    │乙○○、高松庭二人利用│
│    │九月間某│鄉水碓村（│      │高松庭    │未有人住居之寺廟大門未│
│    │日白天。│玉龍宮）。│      │          │關之機會，自大門進入寺│
│    │        │          │      │          │廟內，由高松庭在旁把風│
│    │        │          │      │          │，乙○○徒手竊取掛於神│
│    │        │          │      │          │明身上之金牌共計二面（│
│    │        │          │      │          │價值約四千元）。      │
├──┼────┼─────┼───┼─────┼───────────┤
│九  │九十一年│雲林縣斗南│沈玉文│乙○○    │乙○○、高松庭二人利用│
│    │九月間某│鎮大東里二│      │高松庭    │未有人住居之寺廟大門未│
│    │日白天。│三０號（泰│      │          │關之機會，自大門進入寺│
│    │        │安宮）。  │      │          │廟內，由高松庭在旁把風│
│    │        │          │      │          │，乙○○徒手竊取掛於神│
│    │        │          │      │          │明身上之金牌一面（價值│
│    │        │          │      │          │約一千五百元）。      │
├──┼────┼─────┼───┼─────┼───────────┤
│十  │九十一年│雲林縣古坑│徐海山│乙○○    │乙○○、高松庭二人利用│
│    │九月間某│鄉桂林村( │      │高松庭    │未有人住居之寺廟大門未│
│    │日白天。│鎮東宮) 。│      │          │關之機會，自大門進入寺│
│    │        │          │      │          │廟內，由高松庭在旁把風│
│    │        │          │      │          │，乙○○徒手竊取掛於神│
│    │        │          │      │          │明身上之金牌二面（價值│
│    │        │          │      │          │約五千元）。        │
├──┼────┼─────┼───┼─────┼───────────┤
│十一│九十一年│雲林縣古坑│吳  啟│乙○○    │乙○○、高松庭二人利用│
│    │九月間某│鄉永光村下│      │高松庭    │未有人住居之寺廟大門未│
│    │日白天。│寮埔光山路│      │          │關之機會，自大門進入寺│
│    │        │十七號（受│      │          │廟內，由高松庭在旁把風│
│    │        │天宮）。  │      │          │，乙○○徒手竊取掛於神│
│    │        │          │      │          │明身上之金牌一面（價值│
│    │        │          │      │          │約一千五百元）。      │
├──┼────┼─────┼───┼─────┼───────────┤
│十二│九十一年│雲林縣斗南│張耿碩│乙○○    │乙○○、高松庭二人利用│
│    │九月間某│鎮林子里（│      │高松庭    │未有人住居之寺廟大門未│
│    │日白天。│護安宮）。│      │          │關之機會，自大門進入寺│
│    │        │          │      │          │廟內，由高松庭在旁把風│
│    │        │    │      │          │，乙○○徒手竊取掛於神│
│    │        │          │      │          │明身上之金牌一面（價值│
│    │        │          │      │          │約一千元）。          │
├──┼────┼─────┼───┼─────┼───────────┤
│十三│九十一年│雲林縣斗六│張武勝│乙○○    │乙○○、高松庭二人利用│
│    │十月間某│市○○路一│      │高松庭    │未有人住居之寺廟大門未│
│    │日白天。│一八號（法│      │          │關之機會，自大門進入寺│
│    │        │天堂）。  │      │          │廟內，由高松庭在旁把風│
│    │        │          │      │          │，乙○○徒手竊取掛於神│
│    │        │          │      │          │明身上之金牌二面（價值│
│    │        │          │      │          │約四千元）。          │
├──┼────┼─────┼───┼─────┼───────────┤
│十四│九十一年│雲林縣古坑│高來金│乙○○    │乙○○、丙○○二人利用│
│    │十月間某│鄉高林村（│      │丙○○    │未有人住居之寺廟大門未│
│    │日白天。│保安宮）。│      │          │關之機會，自大門進入寺│
│    │        │          │      │          │廟內，由丙○○在旁把風│
│    │        │          │      │          │，乙○○徒手竊取掛於神│
│    │        │          │      │          │明身上之金牌二面（價值│
│    │        │          │      │          │約五千元）。          │
├──┼────┼─────┼───┼─────┼───────────┤
│十五│九十年九│雲林縣古坑│林素快│乙○○    │由己○○騎乘機車搭載施│
│    │月一日下│鄉永光村老│      │己○○    │朝恩，於駛近林素快停放│
│    │午三時許│人會館前。│      │          │之機車（車號不詳）旁時│
│    │。      │          │      │          │，乘林素快不知，由施朝│
│    │        │          │      │          │恩彎腰徒手竊取林素快所│
│    │        │          │      │          │有、置放在機車踏板上之│
│    │        │          │      │          │皮包一只（內有國民身分│
│    │        │        │      │          │證一張、印章五枚及存摺│
│    │        │          │      │          │五本等物）。          │
├──┼────┼─────┼───┼─────┼───────────┤
│十六│九十一年│雲林縣斗六│詹智翔│乙○○    │由乙○○獨自以所有、如│
│    │十月十五│市環球商專│      │          │附表貳編號三所示之鑰匙│
│    │日下午七│側門。    │      │          │一支，竊取被害人所有之│
│    │時許。  │          │      │          │車牌號碼ＧＸ五－六九九│
│    │        │          │      │          │號重型機車一部。      │
├──┼────┼─────┼───┼─────┼───────────┤
│十七│九十一年│嘉義縣梅山│郭義助│乙○○    │由乙○○在旁把風、黃隆│
│    │十月二十│鄉圳北村北│郭文智│己○○    │楷持所有、如附表貳編號│
│    │二日下午│村路旁。  │      │          │四所示扣案之足供為兇器│
│    │二時三十│          │      │          │使用之檳榔刀一支，竊取│
│    │分許。  │          │      │          │郭義助、郭文智種植之檳│
│    │        │          │      │          │榔共計四百六十八顆。  │
└──┴────┴─────┴───┴─────┴───────────┘
附表貳：
一、鑰匙一支（乙○○所有，見臺灣彰化地方法院檢察署九十一年度保字第三０八二
    號扣押物品清單）。
二、Ｔ型板手一支（乙○○所有）。
三、鑰匙一支（乙○○所有，見臺灣雲林地方法院檢察署九十一年度保字第二七０四
    號收受扣押物品清單）。
四、檳榔刀一支（己○○所有）。


司法院資訊處製作；財團法人民間司法改革基金會備份。
